臺灣板橋地方法院交通事件裁定　　　　96年度交聲字第997 號
原處分機關　交通部公路總局臺北區監理所板橋監理站
異　議　人　甲○○
即受處分人
上列受處分人因違反道路交通管理處罰條例案件，對於交通部公
路總局臺北區監理所板橋監理站於民國96年6 月12日所為之處分
（原處分案號：板監裁字裁41－AY0000000 號），聲明異議，本
院裁定如下：
    主  文
異議駁回。
    理  由
一、原處分機關以：異議人即受處分人甲○○所有之車號AQB －
    6 89號普通重型機車，於民國96年5 月3 日7 時18分許，在
    臺北市○○路○ 段，因「機器腳踏車，不在規定車道行駛」
    違規，經臺北市政府警察局交通警察大隊執勤員警拍照採證
    後，依道路交通管理處罰條例第45條第13款規定，以北市警
    交大字第AY0000000 號舉發違反道路交通管理事件通知單逕
    行舉發，由原處分機關依道路交通管理處罰條例（下稱同條
    例）第45條第13款裁處罰鍰新臺幣（下同）600 元，並依同
    條例第63條第1 項第1 款（裁決書漏引同條例第63條第1 項
    第1 款，應予補充）規定記違規點數1 點之處分。
二、聲明異議意旨略以：異議人之所以於前揭時、地騎乘機車於
    禁行機車之快車道，係因時值尖峰時刻，該路段時常壅塞車
    多，且有公車、計程車為載客而臨時變換車道或霸佔慢車道
    行駛之情況，且異議人左前方車輛快速向右方車道行駛、右
    邊車輛又靠左方車道偏移，嚴重影響異議人行車之安全，異
    議人係被迫才行駛於內側快車道，為此聲明異議，請求撤銷
    原處分云云。
三、按汽車駕駛人，爭道行駛有機器腳踏車，不在規定車道行駛
    之情形者，處新臺幣600 元以上1800元以下罰鍰，並記違規
    點數1 點，道路交通管理處罰條例第45條第13款、第63條第
    1 項第1 款分別定有明文。
四、經查：異議人甲○○所有之車號AQB －689 號普通重型機車
    ，於96年5 月3 日7 時18分許，行經臺北市○○路○ 段，因
    「機器腳踏車，不在規定車道行駛」之違規，為警拍照採證
    後逕行舉發，此為異議人所不爭執，並有臺北市政府警察局
    北市警交大字第AY0000000 號舉發違反道路交通管理事件通
    知單、採證照片1 幀附卷可稽，足認異議人當時所騎之機車
    ，確有行駛於「禁行機車」之快車道上無誤。雖異議人辯稱
    ：時值尖峰時刻，該路段相當壅塞，有公車、計程車為載客
    而任意變換車道或霸佔慢車道之情況，且異議人左前方車輛
    快速向右方車道行駛、右邊車輛又靠左方車道偏移，嚴重影
    響異議人行車之安車，異議人係被迫才行駛於內側快車道云
    云。惟查，觀諸卷附採證照片所示可知，異議人機車右後側
    之自用小客車，乃正變換至外側車道行進中，並未向異議人
    所騎機車靠近，且異議人與其前、後、右方之車輛之間仍保
    有相當反應距離之間隔，足見當時並無異議人所指「適有左
    前方車輛快速向右方車道行駛、右邊車輛又靠左方車道偏移
    而令異議人機車必須駛入『禁行機車』車道」之緊急情況；
    且縱令異議人騎乘機車於規定之車道內行駛適遭遇公車、計
    程車而一時受阻，亦應減速、煞停等待公車、計程車離去，
    抑或駛向外側車道繞行通過，尤無僅為貪圖自己一時之便利
    而無視其他用路權人之安全及全體交通秩序，而違反法令規
    定不在規定車道行駛而逕自駛入「禁行機車」車道之理。綜
    上所述，異議人所辯各節，均屬事後飾卸之詞，要無足採，
    原處分機關據以援引上開規定，裁處異議人罰鍰600 元，並
    記違規點數1 點，於法要無不合，本件異議為無理由，應予
    駁回。
五、據上論斷，應依道路交通案件處理辦法第19條，裁定如主文
    。
中　　華　　民　　國　　96　　年　　8 　　月　　31　　日
                  交通法庭法　官  林淑婷
以上正本證明與原本無異
如不服本裁定應於送達後五日內向本院提出抗告狀
                          書記官  林金良
中　　華　　民　　國　　96　　年　　8 　　月　　31　　日
